---
title: "Algoritmos para geração de números pseudo-aleatorios"
author: "Gabriel Moreira da Silva"
date: "2025-09-04"
output: pdf_document
---

## Método Congruente Linear Multiplicativo

*Algoritmo*

*Passo 1*: Definir um valor inicial $x_0$ (*seed*);
*Passo 2*: Calcular recurssivamente os sucessivos valores $x_n, para \space n\ge 1$ por $x_n = ax_{n-1} \space mod \space m$ 
*Passo 3*: para aproximar de um distribuição uniforme(0,1), calculamos: $x_n/m$

```{r}
unif <- function(n, seed, a = 16807, m = 2147483647) {
  x <- numeric(n)
  x[1] <- (a * seed) %% m
  for (i in 2:n) {
    x[i] <- (a * x[i-1]) %% m
  }
  return(x/m)
}
```

##  Geradores congruenciais mistos

*Algoritmo*

*Passo 1*: Definir um valor inicial $x_0$ (*seed*);
*Passo 2*: Calcular recurssivamente os sucessivos valores $x_n, para \space n\ge 1$ por $x_n = (ax_{n-1}+ c) \space mod \space m$ 
*Passo 3*: para aproximar de um distribuição uniforme(0,1), calculamos: $x_n/m$

```{r}
uniforme <- function(n, seed, a = 16807, m = 2147483647, c = 1933) {
  x <- numeric(n)
  x[1] <- (a * seed + c) %% m
  for (i in 2:n) {
    x[i] <- (a * x[i-1] + c) %% m
  }
  return(x/m)
}
```

